臺灣臺中地方法院民事判決　九十三年度簡上字第八四號
　　上　訴　人　乙○○
　　訴訟代理人　陳光龍　律師
　　被上訴人　　甲○○
　　訴訟代理人　周春霖　律師
右當事人間確認本票債權不存在事件，上訴人對於中華民國九十三年一月五日本院臺
中簡易庭九十二年度中簡字第二六一八號民事第一審簡易判決提起上訴，經於九十三
年五月二十一日言詞辯論終結，本院合議庭判決如左：
    主      文
上訴駁回。
第二審訴訟費用由上訴人負擔。
    事      實
甲、上訴人方面：
  一、聲明：原判決廢棄，確認兩造間就如附表一所示之本票之票據權利不存在。被
      上訴人應將如附表一所示之本票一紙，返還上訴人。
  二、陳述：除與原審判決書所載相同者茲予引用外，補稱：
      （一）原審判決認為被上訴人所提出記載「我甲○○與乙○○從今而後無任何
            牽扯」之字據，乃係上訴人於民國八十九年七月十日與系爭如附表一所
            示本票同日簽立，並交付予被上訴人，且為兩造所不爭執。惟查，上訴
            人於起訴狀中即主張被上訴人明知系爭本票債權並不存在，乃於八十九
            年七月底時書立系爭記載「從今而後無任何牽扯」之字據，交付上訴人
            。另上訴人於九十二年十一月十日準備狀中亦表明上訴人因於八十九年
            七月十日欲向被上訴人借款新臺幣（下同）五百五十萬元，始簽發系爭
            如附表一所示本票交付被上訴人，因被上訴人一直未交付借款，上訴人
            乃於八十九年七月底返還先前之借款三萬五千元予被上訴人，並向被上
            訴人索回系爭本票，被上訴人以系爭本票已經撕毀為由，而未返還，上
            訴人乃要求被上訴人書立系爭記載「從今而後無任何牽扯」字據，並非
            如被上訴人所抗辯系爭本票為雙方談妥結束包括感情及金錢等一切關係
            之條件。是依上訴人於原審歷次所提出之書狀觀之，上訴人從未表示系
            爭「從今而後無任何牽扯」之字據係在八十九年七月十日所書立，原審
            竟認上訴人對系爭字據係於八十九年七月十日與系爭本票同日簽立一節
            並不爭執，所為認定顯有違誤。
      （二）原審判決復認：被上訴人所抗辯其曾經借款予上訴人，並依上訴人指示
            以如附表二所示匯款方式匯入上訴人所指定之銀行帳號內，其金額共計
            三百九十三萬五千元，並謂上訴人對被上訴人所提出之資料及匯款單、
            存款收執聯、支票、無摺存款單、自動櫃員機轉帳交易明細表等證據，
            不予爭執。惟查：
            １、對於系爭面額五百五十萬元之本票，上訴人否認與被上訴人間有任
                何借款債權存在，而被上訴人於原審九十二年十一月十日言詞辯論
                時亦表示伊未主張為消費借貸關係。另被上訴人於九十二年十一月
                十七日答辯狀中亦表示上開匯款均是在兩造感情交往期間，受上訴
                人之請求而籌款匯給，因涉及感情問題，難以清楚界定為借貸關係
                。是被上訴人既已經表明並非借貸關係，原審判決卻認為被上訴人
                曾依上訴人指示而匯借合計三百九十三萬五千元之借款予上訴人，
                所為認定，亦有違誤。
            ２、上訴人另否認與被上訴人間存在有同性之戀情關係，且除了附表二
                編號１０所示之三萬五千元外，上訴人否認有向被上訴人借貸附表二
                編號１至９之款項，而附表二編號１０之三萬五千元借款，上訴人亦
                已清償，始由被上訴人書立無任何牽扯之字據。另被上訴人所提出
                附表二中所示之證物觀之，其收款人為訴外人優得意股份有限公司
                （下稱優得意公司）、楊舜惠、拉風有限公司（下稱拉風公司），
                另編號６之證物支票並未記載受款人，然背書人為訴外人吳冠輝，
                均非上訴人，自不足為上訴人有向被上訴人借款之認定。且附表二
                編號１、６、９部分，被上訴人曾對上訴人提起清償借款之訴訟，
                並經鈞院九十一年度訴字第三三七八號判決駁回被上訴人之訴確定
                在案，足證上訴人並無向被上訴人借貸附表二編號１、６、９三部
                分借款之事實，且有確定判決之既判力之拘束存在，自不容被上訴
                人再為爭執。
      （三）被上訴人書立「我甲○○與乙○○從今而後無任何牽扯」字據之日期，
            實係在八十九年七月底，字據係由被上訴人書寫，內容亦係由被上訴人
            決定，且係在上訴人返還三萬五千元之借款後所書立，當時因上訴人欲
            向被上訴人索回系爭本票，被上訴人表示系爭本票已經遭其撕毀為由，
            始書立系爭字據，與系爭本票之發票日八十九年七月十日並非同時，上
            訴人亦否認與被上訴人間有任何同性戀情關係存在，字據內容既載明兩
            造間「從今而後無任何牽扯」，顯見兩造自該時起，所有的牽扯已經不
            存在，當然也沒有債權債務關係存在，如果當時上訴人尚積欠被上訴人
            系爭本票款項未償，則被上訴人應當會在字據上載明，但系爭字據已明
            確記載從今而後無任何牽扯，足證被上訴人所抗辯雙方談妥結束一切關
            係（包括感情及金錢）之條件，被上訴人始書寫系爭字據云云，核與事
            實不符，被上訴人復未舉證證明此情，原審判決竟率予採信，所為認定
            即有違誤。
      （四）被上訴人於原審九十二年十一月十七日言詞辯論時對於其與訴外人優得
            意公司間有生意往來一節，並不否認，僅抗辯其公司之營業情況不可能
            一下進那麼多貨云云，另依上訴人於原審所提出之訂貨單觀之，訂貨單
            之內容為被上訴人之筆跡，且記載被上訴人的英文名字「Ｊａｋｅ」，
            另部分訂貨單上亦有歐華公司之抬頭，足見被上訴人確有以歐華公司之
            名義，而向訴外人優得意公司訂購眼鏡之事實，上開匯款應係貨款性質
            ，而非借款。
      （五）原審判決另認兩造間於八十九年七月十日就彼此間之債權債務關係，進
            行彙算並達成和解，而由上訴人簽立系爭本票，承諾給付被上訴人五百
            五十萬元，並由被上訴人書立「從今而後無任何牽扯」之字據交付上訴
            人收執等語。惟按，稱和解者，謂當事人約定，互相讓步，以終止爭執
            或防止爭執發生之契約。上訴人否認有於八十九年七月十日與被上訴人
            彙算並達成和解之情事，且依一般常情，如係彙算，則應會具體載明會
            算之範圍、項目及金額，及彼此讓步之情形，然除系爭本票外，並無其
            他彙算資料可資為證，原審僅據系爭本票即認兩造業已彙算和解，顯有
            違誤。況被上訴人於原審中並未主張兩造成立和解，原審判決以被上訴
            人所未主張之事項逕行認為兩造成立和解，自有未受請求之事項予以判
            決之情事。況兩造果確成立和解，則被上訴人嗣後應會向上訴人以和解
            約定而為五百五十萬元之請求，豈有於九十一年間僅就附表二編號１、
            ６、９部分，合計三百零六萬元，訴請上訴人清償借款之理？顯見兩造
            並無成立和解之情事，原審認定兩造於八十九年七月十日成立和解，顯
            有違誤。
      （六）上訴人能取得優得意公司的資料實屬有限，而就上訴人所提出的訂貨單
            第一頁觀之，上訴人所銷售的眼鏡每支單價約為二千餘元，則被上訴人
            於八十九年一月二十二日所訂購的金額高達一百萬零四百五十元，若以
            被上訴人長時間向優得意公司訂購眼鏡計算，其金額應該已達數百萬元
            ，所以被上訴人以自己名義或以他人名義匯款進入優得意公司帳戶，應
            係給付優得意公司之貨款，另被上訴人主張其未收到貨物，亦不足採。
      （七）如附表二所示之款項如果是上訴人向被上訴人調借之款項，被上訴人應
            會匯入上訴人個人之帳戶，或者要求上訴人書立借據等書面文件，但被
            上訴人均無任何書面文件足以證明附表二所示之款項為上訴人個人向被
            上訴人借貸之款項。另如屬借款，則被上訴人自不可能在未約定返還期
            間及未取得借據與利息之情形下，自八十八年七月二十日起至八十九年
            六月十二日止，長達十一個月期間，一再出借款項予被上訴人？凡此種
            種均足以說明附表二所示之金額，並非上訴人向被上訴人借貸之款項。
            且上訴人欲向被上訴人借款，被上訴人如自身無錢可借，僅須向上訴人
            表明即可，何須多此一舉而向他人借貸後再轉借予上訴人？亦有違常情
            。何況依被上訴人所提出之匯款資料，證人郭世平及傅貴臨於八十九年
            一月二十五日各匯款十萬元進入優得意公司帳戶，另證人董靜敏分別於
            八十九年一月二十四日、八十九年一月二十五日，分別匯款二十六萬元
            、四十七萬元入優得意公司帳戶，如為借款，為何分二天而由不同的人
            匯入優得意公司帳戶，故上開匯款應為被上訴人應給付優得意公司之貨
            款，與上訴人無關。
  三、證據：除援用原審之立證方法外，另提出名片、訂貨單六張、台灣高等法院台
      中分院九十年度上訴字第九一號刑事判決一份為證（均為影本）。
乙、被上訴人方面：
  一、聲明：上訴駁回。
  二、陳述：除與原審判決書所載相同者茲予引用外，補稱：
      （一）被上訴人因與上訴人有同性之戀情關係，交往期間自八十八年十一月十
            一日起至八十九年六月十二日止，其間陸陸續續應上訴人以公司週轉需
            要之請求提供資金多筆或匯款至上訴人所經營之優得意公司、拉風有限
            公司及其親人楊舜惠，如附表二所示各筆借款，均未曾獲上訴人返還。
            於上訴人雖謂被上訴人匯款或簽發票據予優得意公司、拉風公司，乃係
            被上訴人與該二家公司間生意往來而支付之貨款云云，並提出訂貨單影
            本為證，惟查上開訂貨單乃是被上訴人應上訴人要求，而為上訴人招攬
            客戶，並由上訴人直接與客戶為送貨及收款之交易，無由被上訴人支付
            貨款之理，何況如係被上訴人以歐華公司名義訂貨，則應開立統一發票
            交付歐華公司，且上開匯給優得意公司、拉風公司之款項如果是貨款，
            亦應有相符之送貨單及統一發票可供為證，然上訴人所提出之訂貨單，
            尚無從認定與附表二所示各筆款項有何關連，另如附表二編號５、６之
            匯款，被上訴人是以上訴人之乙○○名義匯款，如係支付貨款，亦無以
            如此方式給付之理。是上訴人所稱貨款給付云云，並非可採。
      （二）八十九年七月十日。兩造間之同性戀情因無法繼續，為結束感情關係及
            對交往期間之金錢付出做一了結，雙方經討論結果，達成協議，由上訴
            人簽發系爭面額五百五十萬元之本票交付被上訴人，供為結束感情與金
            錢關係之條件，因上訴人經濟狀況不佳，短時之間無法支付票款，故到
            期日始填寫九十二年十二月三十一日，且因上訴人簽發系爭本票作為結
            束與被上訴人間之一切關係（包括金錢與感情），上訴人乃要求被上訴
            人出具載明「我甲○○與乙○○從今而後無任何牽扯」之字據交付上訴
            人收執。因兩造間為同性戀情糾葛，雙方均不想留下任何跡證，故而籠
            統書寫「無任何牽扯」等文字。試問，如果係因未取回本票之糾紛，則
            事情單純，直接寫明即可，何須記載「無任何牽扯」？系爭本票與系爭
            字據確係在八十九年七月十日協議達成當場相互交付，上訴人所稱其在
            八十九年七月底始自被上訴人處取得系爭字據云云，被上訴人否認。
      （三）由上訴人所提出之電話譯文內容觀之，被上訴人不止在訴訟上主張有出
            借鉅額款予上訴人，即其在電話中亦表示其有匯款予上訴人，足見兩造
            之間於分手時，確曾為金錢糾葛之事加以協議。雖被上訴人曾對上訴人
            提起清償借款訴訟，訴請上訴人返還附表二編號１、６、９三筆借款，
            並因未能提出借據而遭敗訴判決確定，惟雙方既在八十九年七月十日達
            成協議，自受協議內容之拘束。被上訴人合法執有系爭本票，自得依法
            享有依票面所載文義之票據上權利。且被上訴人在原審中已為「．．．
            八十九年七月十日雙方幾經討論，最後達成協議，原告答應予被告五百
            五十萬元，且約明於九十二年十二月三十一日以前付清，由原告簽發系
            爭本票予被告收執為憑，而被告則書立一紙『從今而後無任何牽扯』之
            字據交予原告．．．」（見九十二年十月二十七日合辯狀第五頁末行起
            ）之事實上抗辯，原審於判決內就此一事實適用民法關於「和解」之規
            定，於法並無違誤，更無所謂「有未受請求之事項予以判決」之情形，
            上訴人執此指摘原判決不當，自無理由。
  三、證據：除援用原審之立證方法外，另提出存款憑條影本一紙為證，及聲請訊問
      證人傅貴臨、董靜敏、郭世平。
    理      由
一、本件被上訴人於原審起訴主張：上訴人於八十九年七月十日欲向被上訴人借款五
    百五十萬元，遂應被上訴人要求而於八十九年七月十日簽發如附表一所示到期日
    九十二年十二月三十一日面額五百五十萬元之系爭本票一紙交付被上訴人，惟被
    上訴人並未依約將借款交付上訴人，上訴人乃於返還先前向被上訴人所借貸如附
    表二編號１０所示之三萬五千元時，向被上訴人索回系爭本票，被上訴人藉詞而未
    返還，上訴人乃要求被上訴人於八十九年七月底時書立：「我甲○○與乙○○從
    今而後無任何牽扯。」之字據，交付上訴人收執。系爭本票之原因關係（即上訴
    人於八十九年七月十日欲向被上訴人借貸之五百五十萬元消費借貸關係）既未成
    立，兩造間復有上開「今而後無任何牽扯」字據書立，足證兩造間已無任何債權
    債務關係存在，則被上訴人所持有之如附表一所示本票，即無法律上原因，為此
    爰訴請確認被上訴人所持有之系爭本票債權不存在，並請求被上訴人將系爭本票
    返還上訴人等語。並於上訴審理程序中主張：上訴人於原審中所提出之書狀，多
    次主張被上訴人係於「八十九年七月底」時書立系爭記載「從今而後無任何牽扯
    」之字據交付上訴人原審竟認上訴人對系爭字據係於八十九年七月十日與系爭本
    票同日簽立一節並不爭執，所為認定顯有違誤。另被上訴人對被上訴人所提出之
    資料及匯款單、存款收執聯、支票、無摺存款單、自動櫃員機轉帳交易明細表等
    證據，形式上固未予爭執。惟各該款項，並非被上訴人依上訴人指示而匯借合計
    三百九十三萬五千元之借款，應係被上訴人與訴外人優得意及拉風等公司間之眼
    鏡交易貨款。另上訴人亦否認與被上訴人間存在有同性戀情關係，且如附表二編
    號１、６、９部分，被上訴人曾對上訴人提起清償借款之訴訟，而經法院判決駁
    回被上訴人之訴確定在案，足證上訴人並無向被上訴人借貸附表二編號１、６、
    ９三部分借款之事實，此一確定判決之既判力，不容被上訴人再為爭執。被上訴
    人書立「我甲○○與乙○○從今而後無任何牽扯」字據，係在上訴人返還三萬五
    千元之借款時所書立，當時上訴人本欲向被上訴人索回系爭本票，因被上訴人表
    示系爭本票已經遭其撕毀為由，始書立系爭字據，與系爭本票之發票日八十九年
    七月十日並非同時，既載明無任何牽扯，自然包括沒有債權債務關係存在之意。
    又被上訴人於原審中並未主張兩造間曾於八十九年七月十日就彼此間之債權債務
    關係進行彙算並達成和解，原審僅據系爭本票即認兩造業已彙算和解，顯有違誤
    等語。
二、上訴人則以：被上訴人與上訴人間存在有同性之戀情關係，交往期間自八十八年
    十一月十一日起至八十九年六月十二日止，其間上訴人陸續以所經營之公司週轉
    需要為由，請求被上訴人提供資金，被上訴人乃交付如附表二所示各筆借款予上
    訴人，惟未曾獲上訴人返還。於上訴人雖謂被上訴人匯款或簽發票據予優得意公
    司、拉風公司，乃係被上訴人與該二家公司間生意往來而支付之貨款云云，惟查
    上開訂貨單乃是被上訴人應上訴人要求，而為上訴人招攬客戶，並由上訴人直接
    與客戶為送貨及收款之交易，無由被上訴人支付貨款之理，何況如係被上訴人以
    歐華公司名義訂貨，則應開立統一發票交付歐華公司，且上開匯給優得意公司、
    拉風公司之款項如果是貨款，亦應有相符之送貨單及統一發票可供為證，然上訴
    人所提出之訂貨單，尚無從認定與附表二所示各筆款項有何關連，另如附表二編
    號５、６之匯款，被上訴人是以上訴人乙○○之名義匯款，如係支付貨款，亦無
    以如此方式給付之理。是上訴人所稱貨款給付云云，並非可採。八十九年七月十
    日兩造間之同性戀情因無法繼續，為結束感情關係及對交往期間之金錢付出做一
    了結，雙方經討論結果，達成協議，由上訴人簽發系爭面額五百五十萬元之本票
    交付被上訴人，供為結束感情與金錢關係之條件，因上訴人經濟狀況不佳，短時
    之間無法支付票款，故到期日始填寫九十二年十二月三十一日，且因上訴人簽發
    系爭本票作為結束與被上訴人間之一切關係（包括金錢與感情），上訴人乃要求
    被上訴人出具載明「我甲○○與乙○○從今而後無任何牽扯」之字據交付上訴人
    收執。因兩造間為同性戀情糾葛，雙方均不想留下任何跡證，故而籠統書寫「無
    任何牽扯」等文字。上訴人所稱其在八十九年七月底始自被上訴人處取得系爭字
    據云云，被上訴人否認。被上訴人前對上訴人提起清償借款訴訟，訴請上訴人返
    還附表二編號１、６、９三筆借款，因未能提出借據而遭敗訴判決，惟雙方既在
    八十九年七月十日達成協議，自應受協議內容之拘束，被上訴人合法執有系爭本
    票，自得依法享有依票面所載文義之票據上權利，且被上訴人在原審中已為此部
    分事實上之抗辯，原審據以適用「和解」效力之規定，於法並無違誤，更無所謂
    「有未受請求之事項予以判決」之情形，上訴人執此指摘原判決不當，自無理由
    等語置辯。
三、經查，被上訴人曾分別於如附表二所示日期，以附表二所示方式，自行或經由證
    人傅貴臨、董靜敏、郭世平等人匯存款項至優得意公司及拉風公司在銀行所開設
    之存款帳戶內一節，除有匯、存款單據可證外，亦經證人傅貴臨、董靜敏、郭世
    平於本院準備程序中到庭結證在卷，核屬實在。另查，上訴人曾簽立系爭發票日
    八十九年七月十日、到期日九十二年十二月三十一日、面額五百五十萬元之本票
    一紙交付被上訴人收執；另被上訴人則書立未載日期內容為「我甲○○與乙○○
    從今而後無任何牽扯」之字據交付上訴人收執等情，亦有本票及字據各一紙在卷
    足憑，核屬實在。是本件所應審酌者為，八十九年七月十日上訴人簽發系爭如附
    表一所示之本票交付被上訴人收執，其票據原因關係究竟為何？
    （一）按在票據上簽名者，應依票上所載文義負責。票據法第五條第一項定有明
          文，故票據乃文義證券，證券上之權利義務，悉依證券上所載文句而定其
          效力，因之，執票人執有發票人簽名或蓋有發票人印章之票據者，當然享
          有票面所載之債權，此係票據無因性之性質所使然，是以發票人若欲免除
          其票據責任而提起確認票據債權不存在之訴時，自應對之負舉證責任。亦
          即票據行為具有其無因性，則票據執票人為票據上之請求時，即無庸就其
          原因即實質關係為主張及舉證。次按，票據債務人固得以其自己與執票人
          間所存抗辯事由對抗執票人，惟票據債務人就此項抗辯事由之存在，亦應
          負舉證之責。至發票人所提出之基礎原因關係抗辯，如係主張消費借貸關
          係不存在之抗辯者，執票人對其票據基礎原因關係為消費借貸關係一節，
          如不否認者，則執票人對該票據基礎原因關係即消費借貸關係合法存在之
          積極事實，固負舉證之責任，惟如執票人係主張其他票據基礎原因關係者
          ，則發票人對其原係本於不成立之消費借貸關係而簽發票據之積極事實部
          分，仍應先負舉證之責。
    （二）經查，上訴人主張其於八十九年七月十日欲向被上訴人借款五百五十萬元
          ，遂應被上訴人要求而於八十九年七月十日簽發到期日九十二年十二月三
          十一日面額五百五十萬元之系爭本票一紙交付被上訴人之票據基礎原因關
          係事實，為被上訴人所否認，揆之前揭說明，上訴人就其所述系爭本票簽
          發之原因事實，應負舉證責任。上訴人雖提出被上訴人所書立記載「我李
          朝福與乙○○從今而後無任何牽扯」之字據一紙資供為證，並主張係被上
          訴人於八十九年七月底時所書立。惟查，系爭「我甲○○與乙○○從今而
          後無任何牽扯」之字據，其上並未簽署日期，被上訴人復否認為八十九年
          七月底時所書立，尚難遽認上訴人所主張系爭字據之書立日期確為八十九
          年七月底。又系爭字據上亦僅記載「我甲○○與乙○○從今而後無任何牽
          扯」之文字，亦無從逕為系爭面額五百五十萬元之本票乃係上訴人於八十
          九年七月十日欲向被上訴人借款五百五十萬元，而應被上訴人之要求而於
          八十九年七月十日簽發之認定。另上訴人自稱其與被上訴人間並無任何感
          情關係存在，且於原審中陳稱兩造一起吃飯次數不到三次，則兩造如依上
          訴人所述既無密切關係存在，則上訴人豈有輕易向被上訴人要求借貸鉅資
          ，並在所借貸之款項如何取交？利息如何計算？有無提供其他擔保等細節
          均未言明之情形下，即輕率簽立載明到期日之系爭本票交付被上訴人之理
          ？是上訴人所主張其於八十九年七月十日欲向被上訴人借款五百五十萬元
          ，遂應被上訴人要求而於八十九年七月十日簽發到期日九十二年十二月三
          十一日面額五百五十萬元之系爭本票一語，尚非可採。
    （三）上訴人雖另主張以如附表二所示之匯、存款單據，除編號１０為其向被上訴
          人所借貸外，其餘款項均與其無關，並提出訂貨單供為上開匯、存款為被
          上訴人與各該公司間之貨款往來之證明云云。但查：
          １、被上訴人分別於如附表二所示日期，以附表二所示方式，自行或經由
              證人傅貴臨、董靜敏、郭世平等人匯存款項至優得意公司及拉風公司
              在銀行所開設之存款帳戶內一節，除有匯、存款單據可證外，亦經證
              人傅貴臨、董靜敏、郭世平於本院準備程序中到庭結證在卷，已如前
              述。而上訴人為訴外人優得意公司之董事，另為訴外人拉風公司之股
              東，而優得意公司之登記負責人洪菊玲為上訴人之前妻，另訴外人拉
              風公司之登記負責人為上訴人之母施英華，上訴人則從事該二家公司
              之業務一節，除有被上訴人於原審中所提出之公司基本資料查詢表二
              份在卷在參外（見原審卷第三七、三九頁），亦經上訴人於原審審理
              中陳明在卷（見原審卷第七六頁）。再依上訴人所提出之臺灣高等法
              院臺中分院九十年度上訴字第九一號刑事判決理由中亦認定上訴人保
              管有上開公司之銀行存摺及印章。是被上訴人所抗辯伊係依上訴人之
              指示而分別匯、存款入上訴人所指定之各該公司銀行帳戶內一節，自
              屬合理。
          ２、上訴人既自稱其與被上訴人間並無任何感情關係存在，而上訴人復為
              訴外人優得意公司及拉風公司之董事及總經理，且保管公司之重要物
              品，按理其對所主張如附表二所示之匯、存款紀錄，均係被上訴人向
              各該公司下單訂貨之貨款給付一節，應能提出完整之出貨及各期貨款
              請款資料與發票開立紀錄以供本院比對確認，然其卻未能提出此部分
              之細目資料，且卷附之訂貨單上雖有被上訴人之英文姓名「Ｊａｃｋ
              」簽署其上，然其簽署位置為「行銷人員」欄位，且訂貨單上並記載
              有實際下單訂購眼鏡之廠商名稱或地址，此情亦與客戶資料係屬業務
              機密，一般中盤經營者不會任意讓上下游廠商獲悉其所交易之對象，
              以避免上下游廠商直接連繫而為交易之常情不符。是上訴人所稱系爭
              如附表所示之匯、存款，均係被上訴人向各該公司下單訂貨而給付之
              貨款一節，亦非可採。
    （四）再者，一般商業交易往來，就交易上之金錢爭執，鮮有以「牽扯」二字而
          為使用之情況。所謂「牽扯」，通常涉及情感事項，是上訴人所主張系爭
          「我甲○○與乙○○從今而後無任何牽扯」字據，乃係單純針對系爭本票
          未能交還一事而為簽立一節，亦有疑問。從而，上訴人既未能證明其所主
          張系爭本票為其於八十九年七月十日欲向被上訴人借款五百五十萬元，而
          應被上訴人之要求於八十九年七月十日所簽發一節屬實，則原審參諸系爭
          本票之簽立經過、如附表所示之匯、存款紀錄、卷附「我甲○○與乙○○
          從今而後無任何牽扯」字據之涵意及與被上訴人所為各節抗辯等情，判認
          系爭本票為兩造於八十九年七月十日就彼此間先前之往來關係進行彙算後
          ，達成上訴人應給付被上訴人五百五十萬元之協議，並簽立系爭本票一紙
          交付被上訴人收執一節，於法並無違誤。另該協議性質上係屬和解之合意
          ，則和解成立前之原有法律關係如何？是否曾經法院判決確定？並不影響
          於該和解之法律效果。從而，上訴人上訴意旨，指摘原判決不當，要求廢
          棄改判，為無理由，應予駁回。
四、本件事證已臻明確，兩造其餘攻擊防禦方法與舉證，核與判決結果無影響，爰不
    逐一論述，附此敘明。
五、據上論結，本件上訴為無理由，依民事訴訟法第四百三十六條之一第三項、第四
    百四十九條第一項、第七十八條，判決如主文。
中　　　華　　　民　　　國　　九十三　　年　　　六　　　月　　　四　　　日
                                臺灣臺中地方法院民事第三庭
~B審判長法官　張瑞蘭
~B法    　官　許石慶
~B法    　官　林宗成
右正本證明與原本無異
如對本判決上訴，須於判決送達後二十日內，向本院提出上訴狀，同時表明上訴理由
；如已於本判決宣示後送達前提起上訴者，應於判決送達後十日內補具上訴理由（上
訴僅得以判決適用法規顯有錯誤為理由，並繳納裁判費及按他造當事人之人數附繕本
）。
中　　　華　　　民　　　國　　九十三　　年　　　六　　　月　　　四　　　日
~B法院書記官
~F0
附表一：
┌─┬────┬──────┬─────────┬──────┬─────┬───┐
│編│發 票 人│發   票   日│票   面   金   額 │到   期   日│利息起算日│備　註│
│號│        │            │   （新台幣）     │            │（提示日）│      │
├─┼────┼──────┼─────────┼──────┼─────┼───┤
│１│乙○○  │年７月１０日│五百五十萬元      │92年月日│          │      │
│  │        │            │                  │            │          │      │
└─┴────┴──────┴─────────┴──────┴─────┴───┘
~F0
附表二：
┌─┬──────┬────┬────┬─────────┬────────┐
│編│日        期│匯 款 人│受 款 人│金    額（新臺幣）│備            註│
│號│            │        │        │                  │                │
├─┼──────┼────┼────┼─────────┼────────┤
│１│年月日│甲○○  │優得意股│一百萬元。        │匯款單          │
│  │            │        │份有限公│                  │                │
│  │            │        │司      │                  │                │
├─┼──────┼────┼────┼─────────┼────────┤
│２│年１月日│郭世平  │同右　  │一十萬元。        │匯款單          │
├─┼──────┼────┼────┼─────────┼────────┤
│３│年１月日│傅貴臨  │同右　  │一十萬元。        │匯款單          │
├─┼──────┼────┼────┼─────────┼────────┤
│４│年２月１日│甲○○  │同右　  │二十五萬元。      │存款收執聯      │
├─┼──────┼────┼────┼─────────┼────────┤
│５│年２月日│甲○○  │同右　  │七萬元。          │存款收執聯      │
├─┼──────┼────┼────┼─────────┼────────┤
│６│年３月８日│甲○○  │吳冠輝  │一百五十六萬元。  │被上訴人簽發由上│
│  │            │        │        │                  │訴人背書轉讓之支│
│  │            │        │        │                  │票一紙          │
├─┼──────┼────┼────┼─────────┼────────┤
│７│年５月８日│甲○○  │楊舜惠  │二萬元。          │匯款單          │
├─┼──────┼────┼────┼─────────┼────────┤
│８│年７月日│甲○○  │優得意股│三十萬元。        │支票一紙        │
│  │            │        │份有限公│                  │                │
│  │            │        │司      │                  │                │
├─┼──────┼────┼────┼─────────┼────────┤
│９│年６月日│甲○○  │拉風有限│五十萬元。        │無摺存款單一紙  │
│  │            │        │公司    │                  │                │
├─┼──────┼────┼────┼─────────┼────────┤
│１０│年６月日│甲○○  │乙○○  │三萬五千元。      │自動櫃員機轉帳交│
│  │            │        │        │                  │易明細表        │
├─┼──────┴────┴────┴─────────┴────────┤
│合│三百九十三萬五千元。                                                  │
│計│                                                                      │
└─┴───────────────────────────────────┘
